臺灣彰化地方法院刑事判決　　　　　　　 96年度訴字第890號
公　訴　人　臺灣彰化地方法院檢察署檢察官
被　　　告　甲○○
上列被告因違反毒品危害防制條例案件，經檢察官提起公訴（九
十六年度毒偵字第一七二四號），本院依簡式審判程序判決如下
：
    主  文
甲○○施用第一級毒品，累犯，處有期徒刑拾月，扣案之海洛因
貳包（海洛因合計淨重貳點壹公克、空包裝總重零點陸捌公克）
均沒收銷燬之，另扣案之注射針筒壹支、塑膠鏟管壹支均沒收；
又施用第二級毒品，累犯，處有期徒刑陸月，扣案之甲基安非他
命壹包（毛重壹點肆公克）沒收銷燬之。應執行有期徒刑壹年
月，扣案之海洛因貳包（海洛因合計淨重貳點壹公克、空包裝總
重零點陸捌公克）、甲基安非他命壹包（毛重壹點肆公克）均沒
收銷燬之，另扣案之注射針筒壹支、塑膠鏟管壹支均沒收。
    事　實
一、甲○○前因施用第一級毒品、第二級毒品案件，經本院以九
    十三年度訴字第八一六號分別判處有期徒刑九月、七月，應
    執行有期徒刑一年二月，並先後經臺灣高等法院臺中分院以
    九十三年度上訴字第一四三四號、最高法院以九十四年度臺
    上字第一一六四號駁回上訴而確定，嗣經送監執行，甫於民
    國九十五年六月十三日縮刑期滿而執行完畢。另因施用毒品
    案件，經本院以九十年度毒聲字第三二四九號裁定送觀察、
    勒戒後，認有繼續施用毒品之傾向，再經本院以九十年度毒
    聲字第三五七一號裁定送強制戒治，嗣經戒治所評定合格，
    認無繼續戒治之必要，由本院以九十一年度毒聲字第三六四
    號裁定停止戒治，於九十一年三月十四日停止戒治，所餘戒
    治期間付保護管束，後經本院以九十一年度毒聲字第一六三
    四號裁定撤銷停止戒治，令入戒治處所繼續施以強制戒治，
    並於九十二年二月五日執行完畢釋放，並經臺灣彰化地方法
    院檢察署檢察官以九十二年度戒毒偵字第一六六、一六七、
    一六八、一六九號為不起訴處分確定。詎甲○○於前開強制
    戒治執行完畢釋放後五年內，仍不知悔改，復於九十六年四
    月四日晚上十一時許，在其位於彰化縣和美鎮○○里○○路
    一七六巷一號住處內，以將第二級毒品甲基安非他命置於鋁
    箔紙上用火燒烤而吸其煙霧之方式，施用第二級毒品甲基安
    非他命一次；另於同月五日上午八時許，在其上開住處內，
    以將第一級毒品海洛因粉末置入注射針筒內加水後，再以針
    筒注射手臂血管之方式，施用第一級毒品海洛因一次。嗣於
    九十六年四月五日上午十時三十分許，為警持本院核發之搜
    索票至其上開住處搜索而當場查獲，並扣得第一級毒品海洛
    因二包（海洛因合計凈重二點一公克、空包裝總重○點六八
    公克）、第二級毒品甲基安非他命一包（毛重壹點肆公克）
    ，及其所有、供自己施用第一級毒品海洛因所用之注射針筒
    一支、塑膠鏟管一支，始悉上情。
二、案經彰化縣警察局鹿港分局報告臺灣彰化地方法院檢察署檢
    察官偵查起訴。
    理  由
一、按除被告所犯為死刑、無期徒刑、最輕本刑為三年以上有期
    徒刑之罪或高等法院管轄第一審案件者外，於刑事訴訟法第
    二百七十三條第一項程序進行中，被告先就被訴事實為有罪
    之陳述時，審判長得告知被告簡式審判程序之旨，並聽取當
    事人、代理人、辯護人及輔佐人之意見後，裁定進行簡式審
    判程序；除簡式審判程序及簡易程序案件外，第一審應行合
    議審判；刑事訴訟法第二百七十三條之一第一項、第二百八
    十四條之一分別定有明文。本件被告甲○○所犯係死刑、無
    期徒刑、最輕本刑為三年以上有期徒刑或高等法院管轄第一
    審案件以外之罪，且於本院行準備程序時就被訴事實為有罪
    之陳述，經受命法官告知簡式審判程序之旨，並聽取公訴人
    、被告之意見後，本院合議庭認無不得或不宜改依簡式審判
    程序進行之處，經評議結果，裁定改由受命法官獨任行簡式
    審判程序，合先敘明。
二、訊據被告甲○○對於上開施用第一級毒品海洛因、第二級毒
    品甲基安非他命之犯行, 均坦承不諱，且其於九十六年四月
    五日為警查獲後，經警採其尿液送驗，結果呈嗎啡、甲基安
    非他命陽性反應，此有尿液代號與真實姓名對照認證單、詮
    昕科技股份有限公司濫用藥物尿液檢驗報告書各一紙在卷可
    稽，再扣案之白粉二包，經送法務部調查局鑑定結果，確含
    海洛因成分，海洛因合計淨重二點一公克，空包裝總重○點
    六八公克，此有法務部調查局九十六年五月十一日調科壹字
    第○九六二三○四二六六○號鑑定書一紙在卷可考，復有毒
    品初步檢驗報告書二紙、照片八幀附卷為證，以及第一級毒
    品海洛因二包、第二級毒品甲基安非他命一包、注射針筒一
    支、塑膠鏟管一支扣案為憑，足徵被告之自白確與事實相符
    。又被告施用毒品案件，經本院以九十年度毒聲字第三二四
    九號裁定送觀察、勒戒後，認有繼續施用毒品之傾向，再經
    本院以九十年度毒聲字第三五七一號裁定送強制戒治，嗣經
    戒治所評定合格，認無繼續戒治之必要，由本院以九十一年
    度毒聲字第三六四號裁定停止戒治，於九十一年三月十四日
    停止戒治，所餘戒治期間付保護管束，後經本院以九十一年
    度毒聲字第一六三四號裁定撤銷停止戒治，令入戒治處所繼
    續施以強制戒治，並於九十二年二月五日執行完畢釋放，並
    經臺灣彰化地方法院檢察署檢察官以九十二年度戒毒偵字第
    一六六、一六七、一六八、一六九號為不起訴處分確定，此
    有臺灣彰化地方法院檢察署刑案資料查註紀錄表及臺灣高等
    法院被告全國前案紀錄表各一份在卷可考。被告於九十二年
    二月五日強制戒治執行完畢釋放後，五年內再犯本件施用第
    一級毒品、第二級毒品犯行，依毒品危害防制條例第二十三
    條第二項規定，自應依法論科。本件事證明確，被告施用第
    一級毒品海洛因、第二級毒品甲基安非他命之犯行，均堪認
    定。
三、核被告所為，分別係犯毒品危害防制條例第十條第一項之施
    用第一級毒品罪、同條第二項之施用第二級毒品罪。被告為
    施用第一級毒品、第二級毒品，而持有各該級毒品，其持有
    之低度行為，應各為施用之高度行為所吸收，均不另論罪。
    再被告所犯上開二罪，係犯意各別、行為互殊，應予分論併
    罰。又被告前因施用第一級毒品、第二級毒品案件，經本院
    以九十三年度訴字第八一六號分別判處有期徒刑九月、七月
    ，應執行有期徒刑一年二月，並先後經臺灣高等法院臺中分
    院以九十三年度上訴字第一四三四號、最高法院以九十四年
    度臺上字第一一六四號駁回上訴而確定，嗣經送監執行，甫
    於九十五年六月十三日縮刑期滿而執行完畢，此有臺灣彰化
    地方法院檢察署刑案資料查註紀錄表及臺灣高等法院被告前
    案紀錄表各一份在卷可稽，其於受有期徒刑執行完畢後，五
    年以內故意再犯本件有期徒刑以上之二罪，均為累犯，應依
    刑法第四十七條第一項規定，各加重其刑。爰審酌被告曾因
    施用毒品經送觀察、勒戒、強制戒治，並受徒刑之執行後，
    仍未能戒斷，再犯本案之罪，顯然未能善體國家設置觀察、
    勒戒機構，協助毒品施用者戒除毒癮之良法美意，及其犯罪
    之動機、目的、生活狀況、品行、所生危害，暨犯罪後坦承
    犯行，態度尚屬良好等一切情狀，分別量處如主文所示之刑
    ，並定其應執行之刑。扣案之海洛因二包（海洛因合計淨重
    二點一公克、空包裝總重○點六八公克）、甲基安非他命一
    包（毛重一點四公克），分別為毒品危害防制條例第二條第
    二項第一款、第二款所稱之第一級毒品、第二級毒品，均應
    依同條例第十八條第一項前段規定，沒收銷燬之。另扣案之
    注射針筒一支、塑膠鏟管一支，均係被告所有、供其施用第
    一級毒品海洛所用之物，此經被告供陳明確（本院卷第三○
    頁），均應依刑法第三十八條第一項第二款規定宣告沒收。
據上論斷，應依刑事訴訟法第二百七十三條之一第一項、第二百
九十九條第一項前段，毒品危害防制條例第十條第一項、第二項
、第十八條第一項前段，刑法第十一條前段、第四十七條第一項
、第五十一條第五款、第三十八條第一項第二款，判決如主文。
本案經檢察官陳茂亭到庭執行職務。
中　　華　　民　　國　　96　　年　　6 　　月　　28　　日
　                刑事第六庭    法  官  鄭舜元
以上正本證明與原本無異。
如不服本判決，應於判決送達後10日內，向本院提出上訴狀（須
附繕本）。
中　　華　　民　　國　　96　　年　　7 　　月　　2 　　日
                                書記官  呂雅惠
附錄：論罪科刑法條：
毒品危害防制條例第十條：
施用第一級毒品者，處六月以上五年以下有期徒刑。
施用第二級毒品者，處三年以下有期徒刑。
